臺灣高雄地方法院刑事判決　　　　　　　　　　　　九十三年度訴字第一八五九號
　　公　訴　人　臺灣高雄地方法院檢察署檢察官
　　被　　　告　甲○○
右列被告因違反毒品危害防制條例案件，經檢察官提起公訴（九十三年度毒偵字第二
七六四號），及移送併辦（九十三年度毒偵字第四○○三號），嗣因被告為有罪之陳
述，並詢問檢察官、被告意見後，乃裁定進行簡式審判程序，本院判決如左：
    主  文
甲○○連續施用第一級毒品，處有期徒刑柒月，扣案之內含第一級毒品海洛因殘留而
無法析離之注射針筒壹支、內含第一級毒品海洛因殘留而無法析離之夾鏈袋壹個，均
沒收銷燬之。
    事  實
一、甲○○曾於民國八十九年間，因施用毒品案件，經臺灣高雄地方法院檢察署檢察
    官聲請本院以八十九年度毒聲字第二一一四號刑事裁定送臺灣高雄看守所附設勒
    戒處所觀察、勒戒執行完畢後，認有繼續施用毒品傾向，再由臺灣高雄地方法院
    檢察署檢察官聲請本院以八十九年度毒聲字第二八五一號刑事裁定令入戒治處所
    施以強制戒治一年，後因強制戒治執行已滿三月，戒治處所認無繼續戒治之必要
    ，臺灣高雄地方法院檢察署檢察官乃聲請本院以八十九年度毒聲字第六五二六號
    刑事裁定停止戒治，所餘戒治期間，付保護管束，嗣於九十年四月七日保護管束
    期滿未經撤銷，視為強制戒治期滿，由臺灣高雄地方法院檢察署檢察官於九十年
    四月十三日以九十年度戒毒偵字第四九五號為不起訴之處分，於九十年四月二十
    四日公告生效而確定。詎甲○○猶不知悔改，明知海洛因係毒品危害防制條例第
    二條第二項第一款所明定之第一級毒品，不得施用、持有，仍於強制戒治期滿執
    行完畢後五年內，復基於施用第一級毒品海洛因之概括犯意，自九十三年二月某
    日起至九十三年十一月十七日十七時許止，連續在高雄市○○區○○路四三五號
    四樓住處及高雄縣橋頭鄉五林國小禮堂旁某處，以將第一級毒品海洛因以注射針
    筒注射進入身體之方式，施用第一級毒品海洛因多次，平均二星期施用一次。嗣
    先於九十三年五月二十六日十六時十分許，為警在高雄縣橋頭鄉五林國小禮堂旁
    查獲甲○○與張進義（另案由本院以九十三年度訴字第一八一○號案件審理中）
    ，扣得甲○○所有供其施用第一級毒品海洛因所用之內含第一級毒品海洛因殘留
    而無法析離之注射針筒一支及內含第一級毒品海洛因殘留而無法析離之夾鏈袋一
    個；再於九十三年六月二十四日十一時二十分許，為警在高雄市○○區○○路四
    六八巷巷口查獲，經警採集其所排放之尿液，送請高雄市立凱旋醫院（下稱凱旋
    醫院）檢驗結果，發現其所排放之尿液，呈嗎啡陽性反應，而悉上情。
二、案經高雄縣政府警察局岡山分局報請臺灣高雄地方法院檢察署檢察官偵查起訴，
    及高雄市政府警察局楠梓分局報請臺灣高雄地方法院檢察署檢察官移送併辦，嗣
    因被告為有罪之陳述，並詢問檢察官、被告意見後，乃裁定進行簡式審判程序。
    理  由
一、訊據被告甲○○對於右揭時、地，以前開方式，連續施用第一級毒品海洛因多次
    之事實供承不諱，而被告於右揭時地先後為警查獲後，經警於九十三年五月二十
    六日十八時二十分許及九十三年六月二十四日十一時四十分許，採集其尿液分別
    警察局岡山分局橋頭分駐所偵辦毒品案件嫌犯尿液採證檢驗對照表、高雄縣政府
    衛生局九十三年六月七日九三煙檢字第一○九五號煙毒尿液檢驗成績書、高雄市
    政府警察局楠梓分局後勁派出所偵辦嫌疑人尿液送驗姓名代碼對照表、凱旋醫院
    九十三年七月五日煙毒尿液檢驗成績書影本在卷可按【參見臺灣高雄地方法院檢
    察署九十三年度毒偵字第二七六四號案卷（下稱偵查卷卷(一)）第十八、十九頁、
    臺灣高雄地方法院檢察署九十三年度毒偵字第四○○三號案卷（下稱偵查卷卷(二)
    ）第十七、十八頁】，而上開扣案之注射針筒一支及夾鏈袋一個，經本院九十三
    年度訴字第一八一○號案件及本案審理中，先後送請高雄醫院大學附設中和紀念
    醫院（下稱高醫附設醫院）檢驗結果，均呈第一級毒品海洛因陽性反應，亦有高
    醫附設醫院報告編號九三○七─五○一號、九三○八─六九號檢驗報告各一紙附
    卷可佐（參見本院卷第二十四、二十五頁）。足認被告上開自白，核與事實相符
    ，堪予採信。又被告曾於八十九年間，因施用毒品案件，經臺灣高雄地方法院檢
    察署檢察官聲請本院以八十九年度毒聲字第二一一四號刑事裁定送臺灣高雄看守
    所附設勒戒處所觀察、勒戒執行完畢後，認有繼續施用毒品傾向，再由臺灣高雄
    地方法院檢察署檢察官聲請本院以八十九年度毒聲字第二八五一號刑事裁定令入
    戒治處所施以強制戒治一年，後因強制戒治執行已滿三月，戒治處所認無繼續戒
    治之必要，臺灣高雄地方法院檢察署檢察官乃聲請本院以八十九年度毒聲字第六
    五二六號刑事裁定停止戒治，所餘戒治期間，付保護管束，嗣於九十年四月七日
    保護管束期滿未經撤銷，視為強制戒治期滿，由臺灣高雄地方法院檢察署檢察官
    於九十年四月十三日以九十年度戒毒偵字第四九五號為不起訴之處分，於九十年
    四月二十四日公告生效而確定，有上開不起訴處分書影本及臺灣高等法院被告全
    國前案紀錄表各一份附卷可按。本件事證明確，被告犯行洵堪認定。
二、查海洛因係毒品危害防制條例第二條第二項第一款所明定之第一級毒品，不得施
    用、持有。次按，犯毒品危害防制條例第十條施用第一級、第二級毒品之罪者，
    檢察官應聲請法院裁定，令被告入勒戒處所觀察、勒戒，經觀察、勒戒後，檢察
    官依據勒戒處所之陳報，認受觀察、勒戒人無繼續施用毒品傾向者，應即釋放，
    並為不起訴之處分；認受觀察、勒戒人有繼續施用毒品傾向者，檢察官應聲請法
    院裁定令入戒治處所強制戒治，其期間為六個月以上，至無繼續強制戒治之必要
    為止，但最長不得逾一年，強制戒治期滿，應即釋放，由檢察官為不起訴之處分
    ；觀察、勒戒或強制戒治執行完畢釋放後，五年內再犯第十條之罪者，應依一般
    刑事訴訟程序予以起訴論罪科刑，此觀諸毒品危害防制條例第二十條第一項、第
    二項、第二十三條第一項、第二項規定自明。本件被告既曾因施用毒品案件，經
    檢察官聲請法院以裁定令入勒戒處所觀察、勒戒執行完畢後，認有繼續施用毒品
    傾向，再經檢察官聲請法院裁定令入戒治處所施以強制戒治一年，後因強制戒治
    執行已滿三月，戒治處所認無繼續戒治之必要，經檢察官聲請後，再由本院裁定
    停止戒治，所餘戒治期間，付保護管束，嗣因保護管束期滿未經撤銷，視為強制
    戒治期滿執行完畢，由檢察官為不起訴之處分。其於五年內再犯本件施用第一級
    毒品案件，依前述規定自應予以起訴論罪科刑。核被告所為，係犯毒品危害防制
    條例第十條第一項之施用第一級毒品罪。其施用第一級毒品海洛因前後，持有第
    一級毒品海洛因之低度行為，應為施用第一級毒品海洛因之高度行為所吸收，不
    另論其持有第一級毒品罪。被告先後施用第一級毒品海洛因多次之犯行，時間緊
    接，犯罪構成要件相同，顯均係基於概括犯意反覆為之，應依連續犯之規定論以
    一罪，並依法加重其刑。另本件起訴書犯罪事實欄雖僅記載被告自九十三年二月
    起至五月二十六日十六時止，先後多次在高雄縣橋頭鄉五林國小禮堂旁，施用第
    一級毒品海洛因，惟按，檢察官就犯罪事實一部起訴者，其效力及於全部，本件
    被告自九十三年二月某日起至九十三年十一月十七日十七時許止，連續高雄市○
    ○區○○路四三五號四樓住處，及於九十三年五月二十六日十六時起至九十三年
    十一月十七日十七時許止，連續在高雄市○○區○○路四三五號四樓住處及高雄
    縣橋頭鄉五林國小禮堂旁某處，施用第一級毒品海洛因多次之犯行，與前揭起訴
    書所載，業經本院論罪科刑之施用第一級毒品海洛因之犯行，具有連續犯之關係
    ，已如前述，應為起訴效力所及，且公訴檢察官於準備程序中亦已擴張起訴事實
    如事實欄所載，本院自得併予審究。另警方於九十三年五月二十六日十六時十分
    許，在高雄縣橋頭鄉五林國小禮堂旁查獲被告之際，並扣得上開夾鏈袋一個，起
    訴書漏未記載，尚有未洽。併此敘明。爰審酌被告前即曾因施用毒品經法院裁定
    令入勒戒處所觀察、勒戒，及令入戒治處所施以強制戒治，此有臺灣高等法院被
    告全國前案紀錄表各一份在卷足據，仍未戒絕毒品，再犯本件施用第一級毒品罪
    ，顯見其無悔改之意，意志不堅，惟念其施用毒品乃自戕一己之身體健康，尚未
    害及他人，且犯後坦承犯行，態度尚稱良好等一切情狀，量處如主文所示之刑。
三、上開為警扣案之注射針筒一支，為被告所有供施用第一級毒品所用之物，已經被
    告於本院審理中供承不諱（參見本院九十三年十一月十八日訊問筆錄），且經本
    院以九十三年度訴字第一八一○號案件送請高醫附設醫院檢驗結果，確呈第一級
    毒品海洛因陽性反應，已如前述，足認前開為警扣案之注射針筒一支，乃被告所
    有供其施用第一級毒品海洛因所用之物，且內含第一級毒品海洛因殘留而無法析
    離；另前揭為警扣案之夾鏈袋一個，為被告所有，亦據被告於警詢及偵查中供明
    在卷（參見臺灣省高雄縣警察局岡山分局刑事偵查卷宗第一頁、偵查卷卷(一)第十
    四頁），且經本院以本案送請高醫附設醫院檢驗結果，呈第一級毒品海洛因陽性
    反應，亦如前述，可見上開為警扣案之夾鏈袋一個，亦為被告所有供其施用第一
    級毒品海洛因所用之物，且內含第一級毒品海洛因海洛因殘留而無法析離，均應
    整體視為查獲之第一級毒品海洛因，依毒品危害防制條例第十八條第一項前段之
    規定，不問屬於犯人與否，均宣告沒收銷燬之。
據上論斷，應依刑事訴訟法第二百九十九條第一項前段、第二百七十三條之一第一項
，毒品危害防制條例第十條第一項、第十八條第一項前段，刑法第十一條、第五十六
條，判決如主文。
本案經檢察官乙○○到庭執行職務。
中      華      民      國      九十三      年    十二    月    十      日
                                臺灣高雄地方法院刑事第十二庭
                                    法  官  伍逸康
右正本證明與原本無異。
如不服本判決，應於收受送達後十日內向本院提出上訴書狀。
　　　　　　　　　　　　　　　　　　書記官  吳月華
中      華      民      國      九十三      年    十二    月    十      日
附錄本案論罪科刑法條全文：
毒品危害防制條例第十條
施用第一級毒品者，處六月以上五年以下有期徒刑。
施用第二級毒品者，處三年以下有期徒刑。
